臺灣臺南地方法院刑事判決
111年度交易字第481號
公  訴  人  臺灣臺南地方檢察署檢察官
被      告  劉允德



上列被告因公共危險案件，經檢察官提起公訴（111年度偵字第8
068號），被告於本院準備程序進行中，就被訴事實為有罪之陳
述，經法官告知簡式審判程序意旨，並聽取檢察官及被告之意見
後，裁定依簡式審判程序審理，並判決如下：
    主  文
劉允德吐氣所含酒精濃度達每公升零點二五毫克以上而駕駛動力
交通工具，累犯，處有期徒刑陸月，併科罰金新臺幣參萬元，徒
刑如易科罰金及罰金如易服勞役，均以新臺幣壹仟元折算壹日。
    事  實
一、劉允德於民國111年3月21日下午3時至同日下午5時許，在臺
    南市關廟區某處飲用啤酒後，於同日晚間7時30分許，酒後
    駕駛車牌號碼000-0000號自用小客車行駛於道路，嗣於同日
    晚間7時37分許，行經關廟區南雄路二段867號前，為警攔查
    ，並於同日晚間7時58分許，對劉允德實施吐氣酒精濃度測
    試，測得其吐氣酒精濃度達每公升0.51毫克，始悉上情。
二、案經臺南市政府警察局歸仁分局報告臺灣臺南地方檢察署檢
    察官偵查起訴。
    理  由
壹、程序部分：
　　本案被告劉允德所犯之罪，係死刑、無期徒刑、最輕本刑為
    3年以上有期徒刑以外之罪，其於準備程序就前揭被訴事實
    為有罪之陳述，經受命法官告知簡式審判程序之旨，並聽取
    其與公訴人之意見後，裁定依刑事訴訟法第273條之1規定，
    由受命法官獨任進行簡式審判程序，是本案之證據調查，依
    刑事訴訟法第273條之2規定，不受同法第159條第1項、第16
    1條之2、第161條之3、第163條之1及第164條至第170條規定
    之限制，合先敘明。
貳、實體部分：
一、認定犯罪事實所憑之證據及理由：
　　被告就上開犯罪事實，於本院準備程序及審理程序時均坦承
    不諱（本院卷第27頁、第32頁），且有臺南市政府警察局歸
    仁分局道路交通事故當事人酒精測定紀錄表、財團法人台灣
    商品檢測驗證中心呼氣酒精測試器檢定合格證書、臺南市○○
    ○○○○○○○道路○○○○○○○○○○○○號碼000-0000號車輛詳細資料報
    表各1份（警卷第7頁、第9頁、第11頁、第13頁）附卷可證
    。是以被告任意性之自白與事實相合，應可採信。綜上，本
    案事證明確，被告犯行洵堪認定，應依法論科。
二、論罪科刑：
　㈠核被告所為，係犯刑法第185條之3第1項第1款之不能安全駕
    駛動力交通工具罪。按被告構成累犯之事實及應加重其刑之
    事項，均應由檢察官主張並具體指出證明之方法後，經法院
    踐行調查、辯論程序，方得作為論以累犯及是否加重其刑之
    裁判基礎（最高法院刑事大法庭110年度台上大字第5660號
    裁定意旨參照）。查被告前因公共危險案件，經本院以108
    年度交簡字第2813號判決判處有期徒刑6月確定，於109年5
    月5日徒刑易科罰金完畢，有臺灣高等法院被告前案紀錄表1
    份在卷可參，本院審酌檢察官於起訴書已載明被告上開構成
    累犯之事實，並請求依刑法第47條第1項規定，就被告上開
    犯行論以累犯並加重其刑，且提出被告刑案資料查註紀錄表
    為證，堪認已就被告上開犯行構成累犯之事實有所主張，並
    盡實質舉證責任。而本院於審理中，檢察官並就臺灣高等法
    院被告前案紀錄表提出予以調查，且指明執行完畢之確切所
    在，本院並提示予被告表示意見，復已就本案之事實、法律
    及科刑依序辯論，又參酌司法院大法官釋字第775號解釋意
    旨，審酌被告已有酒後駕車案件經法院判刑且執行完畢，卻
    未能謹慎守法，再犯本案之罪，刑罰反應力薄弱，依罪刑相
    當原則，本院認被告於受有期徒刑執行完畢後5年以內，故
    意再犯本件有期徒刑以上之罪，為累犯，應依刑法第47條第
    1項規定，加重最高本刑。
　㈡爰審酌被告為具有一般事理能力之人，應知悉酒精成分對人
    之意識能力具有不良影響，如於酒醉之狀態駕駛動力交通工
    具，對一般往來之公眾及駕駛人自身皆具有高度危險性，本
    案被告經警測得其吐氣酒精濃度高達每公升0.51毫克，顯然
    輕忽法律規範、漠視自己及公眾通行之安全，對交通安全之
    危害非淺，誠屬不該。惟念其犯後坦承犯行，犯後態度尚可
    ，兼衡被告自陳國中肄業之智識程度，目前與成年小孩同住
    ，以廚師為業，因疫情餐廳停業中，暨為遏阻其再次酒後駕
    車，避免被告及其他用路人之危害，量處如主文所示之刑，
    並諭知徒刑易科罰金及罰金易服勞役之折算標準。
據上論斷，應依刑事訴訟法第273條之1第1項、第299條第1項前
段，刑法第185條之3第1項第1款、第47條第1項、第41條第1項前
段、第42條第3項前段，刑法施行法第1條之1第1項，判決如主文
。
本案經檢察官郭俊男提起公訴，檢察官蘇聖涵到庭執行職務。 
中　　華　　民　　國　　111 　年　　6 　　月　 　8  　日
                  刑事第八庭  法  官  陳碧玉
以上正本證明與原本無異。
如不服本判決應於收受本判決後20日內向本院提出上訴書狀，並
應敘述具體理由。其未敘述上訴理由者，應於上訴期間屆滿後20
日內向本院補提理由書狀（均須按他造當事人之人數附繕本）「
切勿逕送上級法院」。 
　　　　　　　　　　　　　　　書記官  詹淳涵
中　　華　　民　　國　　111 　年　　6 　　月　　8 　　日
　　　　　　　　　　　　　　　　　
附錄本案論罪科刑法條全文：　　　　　　　　　　
駕駛動力交通工具而有下列情形之一者，處3年以下有期徒刑，
得併科30萬元以下罰金：
一、吐氣所含酒精濃度達每公升零點二五毫克或血液中酒精濃度
    達百分之零點零五以上。
二、有前款以外之其他情事足認服用酒類或其他相類之物，致不
    能安全駕駛。
三、服用毒品、麻醉藥品或其他相類之物，致不能安全駕駛。
因而致人於死者，處3年以上10年以下有期徒刑，得併科200萬元
以下罰金；致重傷者，處1年以上7年以下有期徒刑，得併科100
萬元以下罰金。
曾犯本條或陸海空軍刑法第54條之罪，經有罪判決確定或經緩起
訴處分確定，於10年內再犯第1項之罪因而致人於死者，處無期
徒刑或5年以上有期徒刑，得併科300萬元以下罰金；致重傷者，
處3年以上10年以下有期徒刑，得併科200萬元以下罰金。